【裁判字號】    97,訴緝,188
【裁判日期】    971231
【裁判案由】    違反槍砲彈藥刀械管制條例
【裁判全文】
臺灣高雄地方法院刑事判決             97年度訴緝字第188號
公  訴  人  臺灣高雄地方法院檢察署檢察官
被      告  甲○○
      （冒名詹大霆）
指定辯護人  本院公設辯護人 丙○○
上列被告因違反槍砲彈藥刀械管制條例等案件，經檢察官提起公
訴（97年度偵字第31394號），本院判決如下：
    主  文
甲○○未經許可，寄藏可發射子彈具殺傷力之改造手槍，處有期
徒刑參年陸月，併科罰金新台幣拾貳萬元，罰金如易服勞役，以
新台幣壹仟元折算壹日。扣案之仿BERETTA 廠92FS型半自動手槍
之改造手槍貳支（各含彈匣壹個，槍枝管制編號：0000000000、
0000000000號）、改造子彈伍顆均沒收之。
    事  實
一、甲○○明知可發射子彈具殺傷力之改造手槍、子彈均為管制
    物品，非經中央主管機關許可，不得擅自受寄藏匿。竟於民
    國92年間某日，在高雄市○○街某茶行內，受綽號「國昌」
    之真實姓名不詳成年男子之託，而收受代為保管具殺傷力之
    仿BERETTA 廠92型半自動手槍製造之改造手槍枝2 枝（各含
    彈匣1 個，槍枝管制編號：00000000 00 、0000000000）、
    具殺傷力之口徑約8.91mm改造子彈8 顆，並將之先後藏放在
    前高雄市○○路租屋處及高雄市○○區○○街石頭公廟停車
    場之木板夾縫內。嗣於95年11月27日晚上10時30分許，員警
    因黃勝祖、周育林涉嫌持有毒品、槍械，據報於高雄市前金
    區○○○路61號12樓之15室實施搜索，而斯時亦在搜索現場
    之甲○○因一時心慌，乃冒名詹大霆之身分，主動告知員警
    其將槍械藏放於石頭公廟停車場內（冒名詹大霆部分，另由
    檢察官偵辦中），並帶同員警前往高雄市○○區○○街石頭
    公廟停車場，並自木板夾縫內取出上開槍彈，員警因而當場
    扣得上開改造手槍2 支（各含彈匣1 個）及改造子彈8 顆。
二、案經高雄市政府警察局前鎮分局報告臺灣高雄地方法院檢察
    署檢察官偵查起訴。
    理  由
壹、程序方面
一、按刑事訴訟法第266 條規定起訴之效力不及於檢察官所指被
    告以外之人，即所謂起訴對人之效力。而同法第264 條第2
    項第1 款規定起訴書應記載被告之姓名、性別等資料或其他
    足資辨別之特徵，係為確定刑罰權對象之用，其起訴之對象
    為被告其「人」，而非僅在其「姓名」，故如某甲冒用某乙
    之名於偵查中應訊，無論有無被羈押或交保，其特定之人應
    為某甲，並非被冒名之某乙，檢察官係對某甲實施偵查，如
    認其有犯罪嫌疑並對之提起公訴，雖誤以乙名起訴，僅姓名
    錯誤，其起訴所指被告之人（即應接受審判之人）應為某甲
    而非某乙，法院於審理時，若已查明係冒用乙之名義犯罪，
    即應以甲為其審判對象，僅逕將判決書當事人欄之姓名更正
    為甲，並註明其係冒用某乙姓名，方稱適法，此有最高法院
    91年度台上字第2221號判決要旨可資參照。查本案起訴書雖
    將「詹大霆」列為被告，惟真正行為人係甲○○，其於95年
    11月27日晚上10時30分許在高雄市前金區○○○路61號12樓
    之15室遇警搜索時，冒用「詹大霆」之姓名報繳槍彈，並偽
    簽「詹大霆」之署名於筆錄、扣押物品目錄，嗣檢察官固將
    「詹大霆」列為被告提起公訴，惟經本院依職權將甲○○95
    年11月28日警詢筆錄內之指紋、詹大霆指紋登記卡送請內政
    部警政署刑事警察局比對結果，警詢筆錄內「詹大霆」指紋
    ，與所附詹大霆指紋卡之指紋比對結果不相符，續輸入指紋
    電腦比對確認結果，與該局檔存陳榮生（甲○○原名）指紋
    卡之左拇指指紋相符，有內政部警政署刑事警察局96年3 月
    30日刑鑑字第0960039740號鑑驗書1 份在卷可稽（見本院訴
    字卷第21頁），顯見被告甲○○係以「詹大霆」名義冒名應
    訊。本件警局移送、檢察官偵查及提起公訴之對象，既均係
    於上揭時、地為警查獲後，實際接受偵訊、簽名捺印之真正
    行為人「甲○○」，而非「詹大霆」此一姓名，揆諸前揭說
    明，本院既已查明公訴人所指被告之人應為甲○○，公訴人
    亦具狀聲請更正，爰將起訴之被告姓名更正為甲○○（年籍
    亦一併更正如上），合先敘明。
二、被告甲○○及辯護人對檢察官所舉本判決有罪部分所列之書
    面及言詞供述證據，於準備程序均對證據能力表示無意見，
    本院審酌該等書面、言詞證據作成時之情況，認為適當，依
    刑事訴訟法第159 條之5 第1 項、第2 項之規定，本判決所
    列之書面、言詞供述證據，均有證據能力。
貳、實體方面
一、認定犯罪事實所憑之證據及理由：
    上開事實，業據被告甲○○於本院審理時坦承不諱，且有高
    雄市政府警察局前鎮分局扣押筆錄、扣押物品目錄表、扣案
    槍枝照片等件在卷可稽（見警卷第19頁～第26頁），並有上
    開改造手槍2 支、改造子彈5 顆扣案可證。又前揭改造槍、
    彈經送內政部警政署刑事警察局鑑定結果，認送鑑手槍2 支
    （槍枝管制編號0000000000、0000000000號），係由仿BERE
    TTA 廠92FS型半自動手槍所製造之槍枝，換裝土造金屬槍管
    而成之改造手槍，機械性能良好，可擊發適用子彈，具殺傷
    力；至送鑑子彈8 顆，認均係由口徑9mm 制式彈殼組裝直徑
    約8.91mm金屬彈頭改造而成之改造子彈，經採樣3 顆試射，
    可擊發，認具殺傷力等情，有卷附內政部警政署刑事警察局
    95年12月27日刑鑑字第0950188691號槍彈鑑定書1 份可稽，
    足認扣案之改造槍、彈均具有殺傷力無疑。是被告自白核與
    事實相符，可以採為論罪科刑之依據。本件事證明確，被告
    前開犯行堪以認定，應依法論科。
二、論罪科刑
  (一)核被告甲○○所為，係犯槍砲彈藥刀械管制條例第8 條第4
    項之未經許可寄藏可發射子彈具殺傷力之槍枝罪，及同條例
    第12條第4 項未經許可寄藏子彈罪（又被告寄藏前開改造手
    槍後，槍砲彈藥刀械管制條例及刑法雖先後於94年1 月26日
    、95年7 月1 日修正公佈，惟未經許可寄藏槍枝為繼續犯，
    被告寄藏前開改造手槍既繼續實施至新法施行以後，自無行
    為後法律變更應為新舊法比較之問題，自應適用被告行為終
    止時之現行條例論處；另被告行為後，槍砲彈藥刀械管制條
    例雖復於97年11月26日修正公佈，惟同條例第8 條第4 項、
    第12條第4 項均未修正，自無新舊法比較之問題，均附此敘
    明）。又槍砲彈藥刀械管制條例對「持有」與「寄藏」係分
    別之處罰規定，則單純之「持有」，固不包括「寄藏」，但
    「寄藏」之受人委託代為保管，其保管本身所為之「持有」
    ，既係「寄藏」之當然結果，法律上自宜僅就「寄藏」行為
    為包括之評價，不應另就持有予以論罪（最高法院74年度臺
    上字第3400號判例意旨參照）。被告以一行為同時寄藏具殺
    傷力之改造手槍及改造子彈，為一行為觸犯構成要件不相同
    之罪名，為想像競合犯，應從重依非法寄藏可發射子彈具殺
    傷力之槍枝罪論處。
  (二)又刑法第62條所謂自首，以犯人在犯罪未發覺之前，向該管
    公務員申告犯罪事實，而受裁者而言。被告於遇警搜索時，
    雖在員警尚不知其寄藏上開槍、彈行為前，向員警坦承並報
    繳槍彈，員警並因此在高雄市○○區○○街石頭公廟停車場
    內扣得藏放於木板夾縫之槍彈，惟本院審酌被告冒用「詹大
    霆」之名義應訊，並致使檢察官誤以被告名為「詹大霆」而
    提起公訴，顯見其主觀上並無使自己接受偵查、裁判之意，
    自不符合自首規定，併此敘明。爰審酌被告未經許可，擅自
    寄藏具殺傷力之改造槍、彈，且寄藏時間長約3 年，對於他
    人生命、身體以及社會治安造成潛在之危險與不安，實有可
    議，惟持有扣案槍、彈後並未用以犯案，犯後坦承犯行，且
    係主動報繳槍彈等一切情狀，量處如主文所示之刑，並就所
    處罰金刑部分，審酌其犯罪情狀，諭知易服勞役之折算標準
    ，以示懲儆。
  (三)扣案具殺傷力之仿BERETTA 廠92FS型半自動手槍之改造手槍
    2 支（槍枝管制編號：槍枝管制編號：0000000000、000000
    0000號，各含彈匣1 個）、具殺傷力改造子彈5 顆，均為違
    禁物，依刑法第38條第1 項第1 款規定宣告沒收。至經鑑驗
    射擊之改造子彈3 顆，已不具殺傷力，非屬違禁物，自不予
    宣告沒收，併此敘明。
三、據上論斷，應依刑事訴訟法第299 條第1 項前段，槍砲彈藥
    刀械管制條例第8 條第4 項、第12條第4 項，刑法第11條前
    段、第55條、第42條第3 項前段、第38條第1 項第1 款，刑
    法施行法第1 條之1 ，判決如主文。
本案經檢察官乙○○到庭執行職務。
中    華    民    國    97    年    12    月    31    日
                  刑事第十一庭  審判長法  官    蔡廣昇
                                      法  官    周嘉佩
                                      法  官    王  琁
上正本證明與原本無異
如不服本判決應於收受送達後10日內向本院提出上訴書狀，並應
敘述具體理由；如未敘述上訴理由者，應於上訴期間屆滿後20日
內向本院補提理由書（均須按他造當事人之人數附繕本）「切勿
逕送上級法院」。
中    華    民    國    97    年    12    月    31    日
                                      書記官    黃國忠
附錄論罪科刑法條：
槍砲彈藥刀械管制條例第8條
未經許可，製造、販賣或運輸鋼筆槍、瓦斯槍、麻醉槍、獵槍、
空氣槍或第4 條第1 項第1 款所定其他可發射金屬或子彈具有殺
傷力之各式槍砲者，處無期徒刑或5 年以上有期徒刑，併科新臺
幣1 千萬元以下罰金。
未經許可，轉讓、出租或出借前項所列槍枝者，處 5 年以上有期
徒刑，併科新臺幣 1 千萬元以下罰金。
意圖供自己或他人犯罪之用，而犯前二項之罪者，處無期徒刑或
7 年以上有期徒刑，併科新臺幣 1 千萬元以下罰金。
未經許可，持有、寄藏或意圖販賣而陳列第 1 項所列槍枝者，處
3 年以上10年以下有期徒刑，併科新臺幣700 萬元以下罰金。
第 1 項至第 3 項之未遂犯罰之。


司法院資訊處製作；財團法人民間司法改革基金會備份。
